# 扣除非经常性损益后的净利润的计算

提问人：kuaijiborden 时间：2019-03-27 14:24:28
最近看一些上市公司的年报，觉得有一个很疑惑的地方，很多 ST 后的上市公司，净利润为正，但报道扣除非经常性损益后净利润为负，产生的疑问是非经常性损益项目分散在营业外收入和支出，投资收益，资产减值损失等多个科目内，那么究竟谁有权利来判断需要扣除的非经常性损益究竟为多少，是对该上市公司做审计的事务所还是社会上其他部门，或者说是证券监管机构

回答人：chenyiwei
非经常性损益明细表是财务报表附注的组成部分，其编制责任由上市公司管理层承担。但在某些情况下（如申请再融资时）需由 CPA 出具专项审核报告，但此时 CPA所承担的是审核责任而不是编制责任。
证券监管机构可以质疑公司和 CPA 对某个项目是否属于非经常性损益的判断，承担监管责任。